臺灣臺北地方法院小額民事判決
                                   111年度北小字第4331號
原      告  徐利華  
訴訟代理人  陳  霖    
被      告  劉丕凱  
上列當事人間請求侵權行為損害賠償事件，於中華民國111年11
月14日言詞辯論終結，本院判決如下：
    主  文
原告之訴駁回。
訴訟費用新臺幣壹仟元由原告負擔。
    事實及理由
一、原告起訴主張：原告前對訴外人即被告之父劉子亭（已殁）
    起訴請求返還詐騙之新臺幣（下同）10萬元，詎被告於民國
    ll0年11月19日代劉子亭出席該案調解庭時，並未提及其父
    劉子亭已歿，也未事先通知法院此事，卻在調解時，手指著
    原告重複說：「一直告，告不停」等語，語氣兇狠，這就是
    指謫、漫罵；被告說：「死了無責、還能說什麼」，被告是
    故意出庭使原告難堪。爰依民法第184條、第195條規定提起
    本訴，請求被告賠償原告已繳之裁判費1,000元、出席調解
    庭遭扣薪之2,600元及精神慰撫金96,400元，以上合計10萬
    元。並聲明：被告應給付原告10萬元，及自111年8月19日起
    至清償日止，按年息5％計算之利息。
二、被告則以：原告在調解時是說被告父親拿原告父親l0萬元，
    被告是回答「這個我父親當年在地院庭上就已經當面跟妳父
    親說錢已經還給你了，且妳父親當時沒有反駁」、「我沒有
    辦法理解這件事到現在還在追究」等語，被告沒有講「原告
    告不停、不停的告」，也沒有講「死了無責」等語，資為抗
    辯。並聲明：原告之訴駁回。
三、按當事人主張有利於己之事實者，就其事實有舉證之責任，
    民事訴訟法第277條前段定有明文。且民事訴訟如係由原告
    主張權利者，應先由原告負舉證之責，若原告先不能舉證，
    以證實自己主張之事實為真實，則被告就其抗辯事實即令不
    能舉證，或其所舉證據尚有疵累，亦應駁回原告之請求。又
    侵權行為損害賠償責任，除行為人之行為具不法性、被害人
    受有損害外，尚須以行為人之不法行為與被害人所受損害間
    具有相當因果關係為其成立要件（最高法院17年上字第917
    號判例、98年度台上字第1452號裁判意旨參照）。查原告主
    張被告於出席另案調解庭時，有手指原告並語氣兇狠稱：「
    一直告，告不停」而指謫漫罵原告，並稱：「死了無責、還
    能說什麼」故意使原告難堪之話語等節，為被告所否認，依
    上開說明，應由原告負舉證之責。本件依原告所舉證據，已
    難認定原告上開主張為真實。又按侵害名譽權損害賠償，須
    行為人因故意或過失貶損他人之社會評價，而不法侵害他人
    之名譽，致他人受損害，方能成立。亦即行為人須具備違法
    性、有責性，並不法行為與損害間具有因果關係，始足當之
    （最高法院104年度台上字第2365號裁判意旨參照）。查本
    件被告是出席其父劉子亭與原告民事事件之調解庭，而其父
    已殁，且其父與原告父親之民事糾紛曾經另案審理過，是縱
    認被告有出言「一直告，告不停」、「死了無責、還能說什
    麼」等言語，亦係就前開事實為陳述，口氣縱有不佳，亦難
    認被告有何故意或過失貶損原告之社會評價，而不法侵害原
    告之名譽之情事。本件依原告所舉證據，尚無法認定被告有
    侵害原告名譽權之事實，故原告請求被告應負侵權行為損害
    賠償責任，自非有據，不能准許。
四、從而，原告依侵權行為損害賠償之法律關係，請求被告給付
    10萬元，及自111年8月19日起至清償日止，按年息5％計算之
    利息，為無理由，應予駁回。
五、按簡易訴訟程序事件，法院應以一次期日辯論終結為原則，
    且小額程序準用之，民事訴訟法第433條之1、第436條之23
    定有明文。查原告於本件言詞辯論終結後，復具狀請求傳喚
    當日調解委員為證人及錄影音檔為證物，與法尚有未合。本
    件事證已臻明確，兩造其餘攻擊防禦方法，於本判決結果不
    生影響，爰不一一論述，併此敘明。
六、訴訟費用負擔之依據：民事訴訟法第78條。本件訴訟費用額
    ，依後附計算書確定如主文所示金額。
中　　華　　民　　國　　111 　年　　11　　月　　29　　日
                              臺北簡易庭
                                  法  官  郭麗萍
以上正本證明與原本無異。
如不服本判決，須以違背法令為理由，於判決送達後20日內向本
庭（臺北市○○區○○○路0 段000 巷0 號）提出上訴狀。（須
按他造當事人之人數附繕本）。如委任律師提起上訴者，應一併
繳納上訴審裁判費。
中　　華　　民　　國　　111 　年　　11　　月　　29　　日
                                  書記官  陳怡如
計    算    書
項    目                    金  額（新臺幣）      備  註
第一審裁判費               1,000元
合        計               1,000元

附錄：
一、民事訴訟法第436條之24第2項：
    對於小額程序之第一審裁判上訴或抗告，非以其違背法令為
    理由，不得為之。
二、民事訴訟法第436條之25：
    上訴狀內應記載上訴理由，表明下列各款事項：
    (一)原判決所違背之法令及其具體內容。
    (二)依訴訟資料可認為原判決有違背法令之具體事實。